# YBAÑEZ NICOLÁS



Más de diez años de experiencia laboral en el área atención al público y administrativa con personal a cargo. Responsable del control y administración de stock, despacho, seguimiento y logística de envíos. Atención y resolución de reclamos post-venta.

# Contacto

C

(341) 372 4842



España 1979 Rosario, Santa Fe



ybznicolas@gmail.com



Linkedln: ybañez-nicolás

## ÁREAS DE ESPECIALIZACIÓN

- Data Entry
- Manejo de Equipos de Trabajo
- Atención al Publico Asesoramiento Comercial
- Ingles Nivel Intermedio

#### EXPERIENCIA LABORAL

## VENTAS/CAJAS

DEPORTES ELIZABETH | MARZO 2009 - JULIO 2010

- Asesoría, venta y cobranza de Indumentaria deportiva
- Exhibición y administración de los artículos

#### JEFE DE DEPOSITO

GARBARINO S.A.I.C.E.I. | JULIO DE 2010 - SEPTIEMBRE 2021

- Atención al publico
- Resolución de incidencias relacionadas con la logística
- Supervisión del personal del sector
- Control y administración del stock
- Tareas de recepción auditoria y egreso de artículos

## **OPERARIO SECTOR TRANSFERENCIAS**

PERFUMERÍAS JULERIAQUE CASA CENTRAL | SEPTIEMBRE 2021 - OCTUBRE 2022

 Preparación, control y envío de pedidos de fragancias, cosméticos e insumos hacia todos los puntos de venta del país.

Control circuito de devoluciones y bajas.

## RECEPCIÓN - DATA ENTRY

KINE ESTETIC | OCTUBRE 2022 - ACTUALIDAD

Control en la recepción de todos los vendibles e insumos de consumo interno de la empresa.

Ingreso de artículos y carga de datos de los mismos en sistema Presea.

Archivado de Documentación, control de montos en Facturas y Remitos emitidos por los proveedores.

# EDUCACIÓN

\_\_\_\_\_

# ESCUELA N° 64 TENIENTE GENERAL PABLO RICHIERI

NIVEL PRIMARIO

ESCUELA PART.

N° 1194 SANTA ISABEL DE HUNGRIA

POLIMODAL HUMANIDADES Y CS.SOCIALES

CURSO REALIZADO ARGENTINA PROGRAMA - LENGUAJE JAVA

## REFERENCIAS

CIANCIO DARIO

GERENTE GARBARINO SUCURSAL ROSARIO PEATONAL 341 561 7731

#### MOSSI ALBERTO

SUPERVISOR DEPOSITO GARBARINO INTERIOR DEL PAIS 011 26453438

### SOBRE MI

IMPECABLE ÉTICA LABORAL CON PREDISPOSICIÓN PARA EL APRENDIZAJE Y CARÁCTER CORDIAL, CAPACIDAD DE RESOLUCIÓN DE CONFLICTOS ÁGIL EN LA RESOLUCIÓN DE PROBLEMAS Y CAPACIDAD MULTITAREAS. ME ENCUENTRO EN BÚSQUEDA ACTIVA DE UN PUESTO DE TRABAJO ESTABLE DONDE PUEDA CRECER Y DESARROLLAR LA EXPERIENCIA ADQUIRIDA, DISPUESTO A AFRONTAR NUEVOS DESAFÍOS.